【裁判字號】    90,交聲,650
【裁判日期】    900830
【裁判案由】    交管條例聲異
【裁判全文】
臺灣板橋地方法院交通法庭裁定                      九十年度交聲字第六五０號
    原處分機關  臺北市交通事件裁決所
    異  議  人  甲○○
右列受處分人因違反道路交通管理處罰條例案件，對於原處分機關於九十年七月三日
以北市裁三字第二二－ＡＸＸ００四０五八號所為之裁決處分（原舉發案號：臺北市
市政府警察局九十年四月二十六日北市警交大字第ＡＸＸ００四０五八號），聲明異
議，本院裁定如左：
    主      文
異議駁回。
    理      由
一、聲明異議意旨詳如聲明異議狀所載（如附件）。
二、按汽車駕駛人，駕駛汽車違反道路交通安全規則，因而肇事致人受傷者，吊扣其
    駕駛執照三個月至六月個月，道路交通管理處罰條例第六十一條第二項定有明文
    。
三、經查，異議人即受處分人甲○○於民國九十年三月二十六日下午五時許，駕駛車
    號九Ｌ─八五七號營業小客車，沿臺北市○○○路○段一０七巷由西往東方向行
    駛，行經復興南路一段一０七巷、大安路口，適有乙○○騎乘之ＷＥＹ－七０一
    號輕型機車，沿臺北市○○路由南往北方向行駛，二車在上開無號誌之交岔路口
    發生碰撞之情，業據異議人甲○○及證人乙○○到庭供述明確，且有臺北市警察
    局交通警察大隊受理違規事件調查表、補充資料表、道路交通事故調查報告表交
    通事故談話紀錄表等資料在卷可稽。按汽車行駛至無號誌或號誌故障而無交通警
    察指揮之交岔路口，支線道車應暫停讓幹線道車先行，未劃分幹、支線或同為幹
    線道者，轉彎車應暫停讓直行車先行；如同為直行車或轉彎車者，左方車應暫停
    讓右方車先行，道路交通安全規則第一百零二條第一項第二款亦有明文。本件肇
    事路口未設置號誌及支幹線道標誌，依雙方車輛之行車方向，異議人車輛係左方
    車，其行經上開無號誌之交岔路口，應讓右方車之乙○○先行。異議人雖辯稱：
    當時係交通尖峰時刻，車輛眾多，倘依左方車讓右方車先行通過之規定，則左方
    車將永遠無法行進云云。惟查車輛行經無號誌且未劃分支幹線道之交岔路口，左
    方車應讓右方車先行之規定，在於規範二車以九十度方向進入交岔路口時，何方
    車輛有先行通過之權利，否則當二車以相近之速度、距離同時進入無號誌且未劃
    分支幹線道之交岔路口，因雙方均堅信己車有優先通行權而互不相讓，甚至發生
    車禍事故，故左方車行經交岔路口，應先暫停查看有無右方車，倘當時並無右方
    車，或雖有右方車，但左方車駕駛人依據右方車之速度、距離等因素判斷，認為
    右方車距離交岔路口尚遠，其有充裕時間安全通過交岔路口，左方車方自可行進
    而通過交岔路口，異議人以左方車並無機會通過交岔路口云云置辯，尚有誤會。
    另衡諸本件車禍發生當時，係傍晚、光線充足、天氣晴朗、道路無障礙物、視距
    良好，有警製道路交通事故調查報告表附卷可稽，而證人乙○○自承以時速三十
    公里之速度前進，尚屬正常，異議人行經交岔路口時，並無不能注意之情事，竟
    疏未注意讓乙○○騎乘之機車先行，以致肇事，縱使乙○○亦有疏未注意車前狀
    況之情，惟無礙於被告違反上開交通規則之認定。原處分機關依據前揭法條規定
    ，裁處吊扣駕駛執照三個月，於法並無違法失當處，異議人請求撤銷原分自屬無
    據，應予駁回。
據上論結，應依道路交通案件處理辦法第十九條，裁定如主文。
中      華      民      國      九十        年    八      月    三十    日
                                     臺灣板橋地方法院交通法庭
                                          法  官  侯  志  融
右正本證明與原本無異。
如不服本裁定應於送達後五日內向本院提出抗告狀。
                                          書記官  陳  淑  芳
中      華      民      國      九十        年    九      月    六      日


司法院資訊處製作；財團法人民間司法改革基金會備份。
